---
title: "Exercice 4"
author: "Wilson FOTSING"
date: "2025-04-06"
output: html_document
---

# Tâche 1 : Réflexion

En analyse de données, la représentation visuelle des comptes et des proportions joue un rôle fondamental pour faciliter la compréhension et la communication des résultats.

Bien que  les diagrammes à barres ou les camemberts sont largement utilisés, ils ne sont pas toujours les plus appropriés selon le contexte. il y a des bonnes pratiques qu'il faut utiliser et des mauvaises pratiques à éviter.


1- Toujours commencer les barres à zéro pour éviter les biais visuels ;

2- Éviter les barres pour des statistiques descriptives continues (ex. moyennes) ;

3- Prioriser les diagrammes en barres au détriment des diagrammes circulaire ;

4- Il est douvent recommandé de mettre des points aléatoires (jitter plots) avec geom_point()

5- Même si on utilise des Boxplots ou des violentPlots pour visualiser, il est aussi parfois necessaire d'ajouter les points sur le graphiques pour capturer la distribution des points


# Tâche 2 : Construction pandémique essentielle

## Charger et nettoyer les données

```{r load-clean-data, avertissement=FALSE, message=FALSE}
library(tidyverse)

essential_raw <- read_csv("data/EssentialConstruction.csv")

# Nettoyage des données
essentiel <- essential_raw %>%
  mutate(
    ARRONDISSEMENT = str_to_title(BOROUGH),        
    ARRONDISSEMENT = factor(ARRONDISSEMENT),      
    CATÉGORIE = factor(CATEGORY)                   
  )

```

## Projets approuvés par arrondissement

À l'heure actuelle, il y a une ligne pour chaque chantier de construction approuvé. Nous devons condenser cela pour obtenir le nombre de chantiers de construction selon différentes variables. Nous pouvons le faire en utilisant `group_by()` et `summarize()`

```{r resume-data-borough}
essentiel_par_arrondissement <- essentiel %>%
  group_by(ARRONDISSEMENT) %>%
  summarise(total = n()) %>%
  mutate(proportion = total / sum(total))

essentiel_par_arrondissement
```

```{r résumé-parcelle-arrondissement}
# Ajouter un graphique avec geom_col() ici
ggplot(essentiel_par_arrondissement, aes(x = ARRONDISSEMENT, y = total)) +
  geom_col() +
  labs(title = "nbr de travaux par arrondissement", x = "Arrondissement", y = "nombre") +
  theme(axis.text.x = element_text(angle = 45, hjust = 1)) 
```


## Projets approuvés par catégorie

```{r resume-data-category}
# Créer un jeu de données résumé des projets par catégorie
essentiel_par_categorie <- essentiel %>%
  group_by(CATEGORY) %>%
  summarise(total = n()) %>%
  mutate(proportion = total / sum(total))

essentiel_par_categorie
```

```{r résumé-catégorie-intrigue}
# Ajoutez un graphique en forme de sucette (lollipop) ici
ggplot(essentiel_par_categorie, aes(x = CATEGORY, y = total,color = CATEGORY)) +
  geom_pointrange(aes(ymin = 0, ymax = total)) +  
  guides(color = "none") +
  labs(title = "nombre de travaux par Categories", x = " ", y = "nombre de travaux") +
  theme(axis.text.x = element_text(angle = 45, hjust = 1)) +
  scale_fill_viridis_d()

```


## Projets approuvés dans l'arrondissement et la catégorie

```{r resume-data-heatmap}
# Créer un ensemble de données résumé des projets par arrondissement et par catégorie

projets_par_arr_cat <- essentiel %>%
  group_by(ARRONDISSEMENT, CATEGORY) %>%
  summarise(nombre_de_projets = n(), .groups = "drop") %>%
  group_by(ARRONDISSEMENT) %>%
  mutate(proportion = nombre_de_projets / sum(nombre_de_projets))

# Afficher le résultat
print(projets_par_arr_cat)

```

```{r plot-heatmap}
# Ajoutez une heatmap ici avec geom_tile()

ggplot(projets_par_arr_cat, aes(x = CATEGORY, y = ARRONDISSEMENT, fill = proportion)) +
  geom_tile() +
  labs(title = "Heatmap des proportions de projets",
       x = "Catégorie",
       y = "Arrondissement",
       fill = "Proportion") +
  theme_minimal() +
  theme(axis.text.x = element_text(angle = 60, hjust = 1))


```
